【裁判字號】    99,易,1266
【裁判日期】    990804
【裁判案由】    竊盜
【裁判全文】
臺灣高雄地方法院刑事判決              99年度易字第1266號
公  訴  人  臺灣高雄地方法院檢察署檢察官
被      告  丙○○
上列被告因竊盜案件，經檢察官提起公訴（99年度偵字第14500
號），本院判決如下：
    主  文
丙○○犯竊盜罪，累犯，處有期徒刑肆月，如易科罰金，以新臺
幣壹仟元折算壹日。
    事  實
一、丙○○前因搶奪案件，經本院以95年度訴字第2586號判處有
    期徒刑8 月確定，嗣經本院以96年度聲減字第1294號裁定減
    刑，並於民國96年7 月16日執行完畢。詎其仍不知悔改，於
    99年4 月1 日下午某時，在高雄縣大社鄉○○路某自助餐店
    外，見甲○○所有之車牌號碼LCP-737 號普通重型機車1部
    （經不詳人士於99年3 月31日下午5 時許在高雄市三民區○
    ○○路285-35號前所竊取使用並暫時置於該處，下稱系爭車
    輛）之鑰匙並未拔下，竟意圖為自己不法之所有，而基於竊
    盜之犯意，即率以該鑰匙發動該機車駛離，並供己騎乘代步
    使用。嗣於99年4 月24日下午3 時許，在高雄縣大社鄉嘉誠
    村嘉新巷6 號前為警查獲，始悉上情。
二、案經高雄縣政府警察局仁武分局報告臺灣高雄地方法院檢察
    署檢察官偵查起訴。
    理  由
壹、證據能力部分：
    按被告以外之人於審判外之陳述，雖不符前4 條之規定，而
    經當事人於審判程序同意作為證據，法院審酌該言詞陳述或
    書面陳述作成時之情況，認為適當者，亦得為證據，刑事訴
    訟法第159 條之5 第1 項定有明文。查本案認定事實所引用
    之卷內證據資料，除原已符同法第159 條之1 至第159 條之
    4 規定、及法律另有規定等傳聞法則例外規定，而得作為證
    據外，並無證據證明係公務員違背法定程式所取得，而檢察
    官、被告丙○○於本院行準備程序時，均同意其作為本案證
    據之證據能力，且本院審酌前揭陳述作成時之情況，並無違
    法取證之瑕疵，亦認以之作為證據為適當，是本件有關被告
    以外之人於審判外之言詞或書面陳述等供述證據，依前揭法
    條意旨，自均得為證據。
貳、實體部分：
一、訊據被告對於前揭竊盜犯行均坦承不諱（院卷二第28、31頁
    ），並經證人即被害人甲○○於警詢中證述明確（警卷第6-
    7 頁），且有贓物認領保管單、高雄縣政府警察局仁武分局
    扣押筆錄、扣押物品目錄表、失車唯讀案件基本資料、查獲
    現場照片、高雄市政府警察局車輛協尋電腦輸入單等在卷可
    查（警卷第10-13 、15-18 、20頁），及扣案鑰匙1 支可證
    ，足認被告自白與事實相符，是本件事證明確，被告所為應
    予依法論科。
二、按刑法上之持有，係指對物之現實占有者而言。不問其為合
    法或非法之占有，為維持其事實上之占有關係，藉以維護社
    會秩序，除原所有權人於其所有權被侵害時得依法即時排除
    侵害外，不容任何人未經法定程序任意變更現實占有之狀態
    。如有對於他人現實占有之物（含動產、不動產）予以不法
    侵害時，仍難解免難其刑責（例如竊取、強劫或搶奪等罪名
    是），最高法院84年度台非字第109 號判決意旨可供參照。
    查自前揭查獲現場照片觀之，系爭車輛之外觀完整，顯然足
    以滿足一般代步使用之需求，又本件被告竊取系爭車輛時，
    與某不詳之人竊取系爭車輛之時間僅相隔1 日，而該不詳之
    人自高雄市三民區竊取該車後，尚騎乘甚遠之距離至高雄縣
    大社鄉，並仍將鑰匙插於車上，足認係有隨時占有使用之意
    ，而無將之棄置之情形，是系爭車輛自屬仍在該不詳之人占
    有使用中無訛，衡諸前開見解，被告竊取該車自已破壞該人
    現實上之占有。故核被告所為，係犯刑法第320 條第1 項之
    竊盜罪。又被告有如上事實欄所述前科事實，有臺灣高等法
    院被告前案紀錄表1 份在卷可查，其受有期徒刑執行完畢後
    ，5 年以內故意再犯本件有期徒刑以上之罪，為累犯，應依
    法加重其刑。爰審酌被告除前經論處累犯之竊盜前科外，並
    有多次毒品前科經本院判處有期徒刑之紀錄，有上開被告前
    案紀錄表可參，足見其素行不佳，且被告正值青年，不思以
    正當途徑賺取所需，竟貪圖私欲，率以竊取他人之機車供作
    代步使用，所為實有不當，並慮及其犯後尚知坦承犯行，及
    所竊機車已發還被害人領回，所生危害已有減輕等一切具體
    情狀，量處如主文所示之刑，並諭知易科罰金之折算標準。
    至扣案之鑰匙1 支，雖屬被告用於本件犯罪之物，然經被告
    於審理中供稱非其所有，爰不另依法宣告沒收，併此敘明。
據上論斷，應依刑事訴訟法第299 條第1 項前段，刑法第320 條
第1 項、第47條第1 項、第41條第1 項前段，刑法施行法第1 條
之1 ，判決如主文。
本案經檢察官乙○○到庭執行職務。
中    華    民    國    99    年    8     月    4     日
            刑事第九庭  審判長  法  官  鄭詠仁
                                法  官  王碧瑩
                                法  官  黃沛文
以上正本證明與原本無異。
如不服本判決應於收受送達後10日內向本院提出上訴書狀，並應
敘述具體理由；如未敘述上訴理由者，應於上訴期間屆滿後20日
內向本院補提理由書（均須按他造當事人之人數附繕本）「切勿
逕送上級法院」。
中    華    民    國    99    年    8     月    4     日
                                書記官  鄧思辰
附錄本判決論罪法條：
中華民國刑法第320條
（普通竊盜罪、竊佔罪）
意圖為自己或第三人不法之所有，而竊取他人之動產者，為竊盜
罪，處5 年以下有期徒刑、拘役或5 百元以下罰金。
意圖為自己或第三人不法之利益，而竊佔他人之不動產者，依前
項之規定處斷。
前二項之未遂犯罰之。

司法院資訊處製作；財團法人民間司法改革基金會備份。
